臺灣板橋地方法院刑事判決　　　　　　　 96年度易字第803號
公　訴　人　臺灣板橋地方法院檢察署檢察官
被　　　告　乙○○
　　　　　　　　　（現另案於臺灣臺北監獄士林分監執行中）
上列被告因竊盜案件，經檢察官提起公訴（96年度偵字第293號
），本院判決如下：
    主  文
乙○○竊盜，累犯，處有期徒刑肆月；又竊盜，累犯，處有期徒
刑伍月；又竊盜，累犯，處有期徒刑伍月；應執行有期徒刑壹年
。
    事  實
一、乙○○迭犯竊盜等罪，最近一次因於民國94年間犯竊盜、違
    反毒品危害防制條例等案件，經臺灣臺北地方法院以94年度
    易字第28號、94年度易字第972 號分別判處有期徒刑1 年及
    4 月並經確定，再由同法院以94年度聲字第1498號裁定應執
    行有期徒刑1 年2 月，甫於95年5 月29日縮刑期滿執行完畢
    。詎其仍不知悔改，竟各基於意圖為自己不法之所有，分別
    於如附表所載之時間、地點，徒手竊取如附表所示甲○○等
    3 人之國民身分證、汽車駕照等證件及財物，得手後逃離現
    場（竊得財物詳如附表所示）。隨後，乙○○便將其中所竊
    得之證件交付予明知為贓物之許玉珊收受（另案經本院以95
    年度簡字第7940號判決處有期徒刑6 月確定）。嗣於95年10
    月31日凌晨3 時40分許，警方在臺北縣蘆洲市○○路425 號
    前查獲許玉珊，並自其褲子口袋內起獲甲○○等3 人之國民
    身分證、健保卡等贓物，始查悉上情。
二、案經臺灣板橋地方法院檢察署檢察官自動偵查起訴。
    理  由
甲、程序方面：
一、按除被告所犯為死刑、無期徒刑、最輕本刑為3 年以上有期
    徒刑之罪或高等法院管轄第一審案件者外，被告於準備程序
    進行中，先就被訴事實為有罪之陳述時，審判長得告知被告
    簡式審判程序之旨，並聽取當事人、代理人、辯護人及輔佐
    人之意見後，裁定進行簡式審判程序。刑事訴訟法第273 條
    之1 第1 項定有明文。又除簡式審判程序、簡易程序及第37
    6 條第1 款、第2 款所列之罪之案件外，第一審應行合議審
    判，此觀諸96年3 月23日總統公布修正施行之同法第284 條
    之1 規定亦明。
二、查本件係於96年3 月28日繫屬本院（詳本院收文戳章），而
    被告於本件所犯上開竊盜罪係屬刑事訴訟法第376 條第2 款
    所定之案件，是依刑事訴訟法第284 條之1 規定，本件自得
    不行合議審判，且被告於本院96年4 月26日準備程序中，復
    就被訴之事實為有罪之陳述，經本院告知簡式審判程序之旨
    ，被告及公訴人對於本件改依簡式審判程序審理亦均表示無
    意見，本院即於96年4 月26日依前揭規定，裁定本件依簡式
    審判程序審理，合先說明。
乙、實體方面：
一、上開犯罪事實，業據被告乙○○迭於偵訊及本院審理中自白
    不諱（偵查卷第21頁、本院96年4 月26日準備程序、及審判
    筆錄）；核與證人即被害人甲○○、丙○○、丁○○於警詢
    中所指訴遭竊之情節相符（95年度偵字第25339 號偵查卷第
    13頁至第17頁），並經另案被告許玉珊於偵查指證明確（同
    上偵查卷第63頁反頁）；且有各該被害人所具名領回贓物之
    贓物認領保管單3 紙及被告所竊證件影本附卷可佐（95年度
    偵字第25339 號偵查卷偵查卷第27頁至第29頁、37至39頁）
    。顯見被告自白與事實相符，是本件事證已臻明確，被告犯
    行堪以認定。
二、核被告於附表所載各次意圖為自己不法之所有，而竊取他人
    之財物之三次犯行，均係犯刑法第320 條第1 項普通竊盜罪
    。被告三次竊盜犯行，係於不同時間所為，且被害人有異，
    無密接不可分之情形，無接續犯之適用，應予分論併罰。又
    被告有事實欄一所載論罪科刑及執行完畢之情形，有臺灣高
    等法院被告全國前案紀錄表在卷可按，其於受有期徒刑執行
    完畢後5 年內，故意再犯本件各次有期徒刑以上之罪，均為
    累犯，各依法加重其刑。爰審酌被告前迭犯竊盜罪，有臺灣
    高等法院被告前案紀錄表在卷可按，足見被告素行欠佳，及
    被告各次犯罪之動機、目的、手段，所得財物價值雖微，但
    於前案執行完畢出監，即復再犯，顯未見警惕，惟兼衡被告
    犯罪後坦認犯行之犯後態度等一切情狀，分別量處如主文所
    示之刑，並定其應執行刑，以資懲儆。
三、查本件被告住所及犯罪地固均非屬本院轄區，惟本件於檢察
    官96年1 月18日（詳起訴書所載日期）提起公訴，至96年3
    月28日繫屬本院時，被告均因另案羈押於臺灣士林看守所中
    ，此有臺灣高等法院被告前案紀錄表在卷可考，而臺灣士林
    看守所係位於臺北縣土城市○○路33號，顯見本件於起訴及
    繫屬本院時，被告所在地乃在本院轄區內，故本院於本件自
    仍有管轄權，附此敘明。
據上論斷，應依刑事訴訟法第273 條之1 第1 項、第299 條第1
項前段，刑法第320 條第1 項、第47條第1 項、第51條第5 款、
刑法施行法第1 條之1 ，判決如主文。
本案經檢察官彭聖斐到庭執行職務。
中　　華　　民　　國　　96　　年　　5 　　月　　10　　日
                  刑事第六庭    法　官  許仕楓
以上正本證明與原本無異
如不服本判決應於送達後10日內向本院提出上訴狀
                                書記官　林進煌
中　　華　　民　　國　　96　　年　　5 　　月　　10　　日
附錄本案論罪科刑法條全文：
刑法第320條第1項：
意圖為自己或第三人不法之所有，而竊取他人之動產者，為竊盜
罪，處5年以下有期徒刑、拘役或500元以下罰金。
附表：
 ┌──┬───┬────┬────┬────┬────┬───┐
 │編號│被害人│失竊物品│竊盜時地│竊取方式│起獲地點│備  註│
 ├──┼───┼────┼────┼────┼────┼───┤
 │ 一 │甲○○│皮包1只 │95年8月5│乙○○以│臺北縣蘆│      │
 │    │      │、國民身│日晚間6 │徒手方式│洲市民族│      │
 │    │      │分證、汽│時許，在│，竊得被│路425號 │      │
 │    │      │車行駕照│臺北縣新│害人置放│前      │      │
 │    │      │、信用卡│店市大豐│於車號AN│        │      │
 │    │      │3張、現 │國小前  │V－922號│        │      │
 │    │      │金700元 │        │重型機車│        │      │
 │    │      │、三星廠│        │置物箱內│        │      │
 │    │      │牌行動電│        │之前述物│        │      │
 │    │      │話1支   │        │品      │        │      │
 ├──┼───┼────┼────┼────┼────┼───┤
 │ 二 │丙○○│手提包1 │95年9月1│乙○○以│ 同 上  │      │
 │    │      │只、國民│0日晚間6│徒手方式│        │      │
 │    │      │身分證、│時許，在│，竊得被│        │      │
 │    │      │機車駕照│臺北縣新│害人置放│        │      │
 │    │      │、健保卡│店市安民│於車號F7│        │      │
 │    │      │郵局提款│街某便利│M－338號│        │      │
 │    │      │卡各1張 │商店附近│重型機車│        │      │
 │    │      │、現金35│        │置物箱內│        │      │
 │    │      │元、行動│        │之前述物│        │      │
 │    │      │電話2支 │        │品      │        │      │
 ├──┼───┼────┼────┼────┼────┼───┤
 │ 三 │丁○○│皮包1只 │95年9月1│乙○○以│ 同 上  │      │
 │    │      │、國民身│5日晚間9│徒手方式│        │      │
 │    │      │分證、汽│時許，在│，竊得被│        │      │
 │    │      │機車駕照│臺北市文│害人置放│        │      │
 │    │      │、健保卡│山區（起│於車號DE│        │      │
 │    │      │郵局提款│訴書誤載│9－398號│        │      │
 │    │      │卡各1張 │為景美區│重型機車│        │      │
 │    │      │、學生證│，經公訴│置物箱內│        │      │
 │    │      │、現金80│檢察官於│之前述物│        │      │
 │    │      │0元     │本院審理│品      │        │      │
 │    │      │        │中當庭更│        │        │      │
 │    │      │        │正）世新│        │        │      │
 │    │      │        │大學附近│        │        │      │
 │    │      │        │路旁    │        │        │      │
 └──┴───┴────┴────┴────┴────┴───┘
